【裁判字號】    97,訴,811
【裁判日期】    970924
【裁判案由】    違反毒品危害防制條例
【裁判全文】
臺灣新竹地方法院刑事宣示判決筆錄      97年度訴字第811號
公  訴  人  臺灣新竹地方法院檢察署檢察官
被      告  乙○○
指定辯護人  本院公設辯護人甲○○
上列被告因違反毒品危害防制條例案件，檢察官提起公訴（97年
度毒偵字第1139號）後，聲請改依協商程序而為判決，本院於中
華民國97年9月24日下午4時，在本院刑事第八法庭宣示判決，出
席職員如下：
法官起立朗讀判決主文、犯罪事實要旨、處罰條文，及告以上訴
限制、期間並提出上訴狀之法院，且諭知記載其內容：
一、主  文：
    乙○○施用第一級毒品，累犯，處有期徒刑柒月，扣案之注
    射針筒壹支，沒收。
二、犯罪事實要旨：
(一)、乙○○前於民國89年間因施用毒品案件，經臺灣基隆地方法
    院依聲請以89年度毒聲字第1059號裁定送觀察、勒戒後，認
    有繼續施用毒品之傾向，經臺灣基隆地方法院以89年度毒聲
    字第1162號裁定令入戒治處所施以強制戒治，並於90年10月
    10 日執行完畢釋放，並經臺灣基隆方法院檢察署檢察官於
    90 年10月24日，以90年度戒毒偵字第122號為不起訴處分確
    定。
(二)、乙○○復於91年間因施用第一級毒品案件，經送強制戒治（
    92 年5月12日期滿），並由臺灣基隆地方法院檢察署檢察官
    提起公訴，經臺灣基隆地方院於91年5月31日以91年度訴字
    第141號判決判處有期徒刑8月確定，於93年1月12日縮刑期
    滿執行完畢。又於93年間因施用第一級毒品案件，經臺灣基
    隆地方法院於93年10月18日以93年度訴字第581號判決判處
    有期徒刑10月確定。另於93、94年間於因施用第一級毒品、
    竊盜、詐欺等案件，分別經臺灣基隆地方法院於94年6月27
    日以94年度訴字第379號判決判處有期徒刑1年確定、於94年
    6月30日以94年度基簡字第486號判決判處有期徒刑3月確定
    及95年3月21日以95年度訴字第98號判決判處有期徒刑6月確
    定，上開3案件，經臺灣基隆地方法院於95年5月5日以95年
    度聲字第347號裁定定應執行刑為有期徒刑1年7月確定，嗣
    上揭案件接續執行，於96年4月19日縮短刑期假釋出監並付
    保護管束，假釋期間本應至96年10月18日縮刑期滿，惟因其
    於假釋付保護管束期間違反應遵守事項情節重大，經撤銷假
    釋，應執行殘刑5月又29日。又於96年間因施用第一級毒品
    案件，經臺灣基隆地方法院於96年10月26日以96年度訴字第
    74 6號分別判處有期徒刑8月、8月，應執行有期徒刑1年2月
    ，經乙○○上訴後，經臺灣高等法院於97年1月8日以96年度
    上訴字第5119號判決駁回上訴而確定。再因施用第一級、第
    二級毒品、竊盜等案件，先後經臺灣基隆地方法院於97年1
    月28日以96年度訴字第970號判決分別判處有期徒刑10月、
    10 月、3月，應執行有期徒刑1年8月確定、於96年1月31日
    以96 年度訴字第1154號判決分別判處有期徒刑8月、6月，
    應執行有期徒刑1年確定及於97年3月7日以97年度基簡字第
    221號判決判處有期徒刑3月，上開4案件，經臺灣基隆地方
    法院於97 年5月8日以97年度聲字第365號裁定定應執行刑為
    有期徒刑3 年10月確定，嗣上揭殘刑及此部分案件接續執行
    ，現仍執行中。
(三)、乙○○猶不知悔改，於上開強制戒治執行完畢釋放後5年內
    ，復基於施用第一級毒品海洛因之犯意，於97年3月27日下
    午5時許，在基隆市○○區○○路39號旁之巷子內，以將海
    洛因加水置於針筒施打於血管之方式，施用第一級毒品海洛
    因1次，嗣於同日下午5時40分許，在上開巷子內因行跡可疑
    為警盤查而查獲，並扣得注射針筒1支等物，復經警採集其
    尿液檢體送驗結果呈可待因、嗎啡等陽性反應，始查悉上情
    。
三、扣案之注射針筒1支，係被告所有，供本件施用第一級毒品
    海洛因所用之物，業據其供承在卷，爰依刑法第38條第1項
    第2款、第3項之規定宣告沒收，附此敘明。
四、處罰條文：
    毒品危害防制條例第10條第1項。
五、協商判決除有刑事訴訟法第455條之4第1項第1款於本訊問程
    序終結前，被告撤銷協商合意或檢察官撤回協商聲請者；第
    2款被告協商之意思非出於自由意志者；第4款被告所犯之罪
    非第455條之2第1項所定得以協商判決者；第6款被告有其他
    較重之裁判上一罪之犯罪事實者；第 7款法院認應諭知免刑
    或免訴、不受理者情形之一，及違反同條第2項「法院應於
    協商合意範圍內為判決；法院為協商判決所科之刑，以宣告
    緩刑或2年以下有期徒刑、拘役或罰金為限」之規定者外，
    檢察官與被告均不得上訴。
六、如有前項得上訴之情形，得自收受宣示判決筆錄送達之日起
    10日內，向本院提出上訴書狀，上訴於第二審法院。
中    華    民    國    97    年    9     月    24    日
                      刑事第一庭  書記官   沈藝珠
                                  法  官   許翠玲
以上筆錄正本係照原本作成。
中    華    民    國    97    年    9     月    24    日
                                  書記官   沈藝珠
附錄本案論罪科刑法條：
毒品危害防制條例第10條：
施用第一級毒品者，處6月以上5年以下有期徒刑。
施用第二級毒品者，處3年以下有期徒刑。


司法院資訊處製作；財團法人民間司法改革基金會備份。
